臺灣嘉義地方法院刑事判決
111年度交訴字第79號
公  訴  人  臺灣嘉義地方檢察署檢察官
被      告  陳坤慶


上列被告因公共危險案件，經檢察官提起公訴（111年度偵字第8
164號），因被告於準備程序中就被訴事實為有罪之陳述，本院
合議庭裁定由受命法官獨任進行簡式審判程序，判決如下：
    主  文
甲○○成年人故意對兒童犯肇事致人傷害逃逸罪，累犯，處有期徒
刑捌月。
    事  實
一、甲○○係成年人，於民國111年7月3日17時46分許，騎乘車牌
    號碼000-0000號普通重型機車沿168縣道行經嘉義縣○○鄉○○
    村○○00號前之路段時，因疏未注意車前狀況且亦未保持適當
    之行車間距，致所騎乘之機車自後方衝撞兒童鐘ＯＯ（102年3
    月生，姓名詳卷）所騎乘之腳踏車後方，鐘ＯＯ因而人車倒地
    ，受有左肘挫傷、左腕挫傷、左膝挫傷等傷害（過失傷害部
    分，業經乙○○撤回告訴，另由檢察官為不起訴處分）。甲○○
    在肇事後留在現場觀看，依鐘ＯＯ之外觀，明知鐘ＯＯ為未滿12
    歲之兒童，且已預見鐘ＯＯ身體可能因該碰撞事故之發生及摔
    倒於地等因素受傷，竟基於肇事逃逸之犯意，向當時亦同在
    場之鐘ＯＯ母親乙○○謊稱其先暫行離去將漏油的機車送修，以
    免發生危險云云，未對鐘ＯＯ施予必要之救護措施及留置現場
    等待警方前往處理，隨即騎乘機車離去。其後乙○○久候不著
    甲○○返回，始悉其肇事逃逸之犯意，因而報警處理，而查悉
    上情。
二、案經乙○○訴由嘉義縣警察局水上分局報告臺灣嘉義地方檢察
    署檢察官偵查起訴。
    理  由
一、本件被告甲○○所犯係死刑、無期徒刑、最輕本刑為3年以上
    有期徒刑以外之罪，其於準備程序中就被訴事實為有罪之陳
    述，經告知簡式審判程序之旨，並聽取公訴人及被告之意見
    後，本院合議庭認為適宜而裁定由受命法官獨任進行簡式審
    判程序，是本件之證據調查，依刑事訴訟法第273條之2規定
    ，不受同法第159條第1項、第161條之2、第161條之3、第16
    3條之1及第164條至第170條規定之限制，合先敘明。
二、上開犯罪事實，業據被告甲○○於偵查、本院準備程序及審理
    時坦承不諱（偵卷第30頁、本院卷第44、56、81頁），核與
    證人即告訴人乙○○於警詢、偵查之證述相符（警卷第6-11頁
    、偵卷第30頁），並有信合美診所診斷證明書、道路交通事
    故現場圖、捷安特商品配送預訂單（即腳踏車維修估價單）
    、疑似道路交通事故肇事逃逸追查表、車輛詳細資料報表各
    1份、事故現場照片15張、監視器錄影畫面擷取照片6張在卷
    可稽（警卷第12、14-26、30、32頁），足徵被告之自白與
    事實相符，堪予採信。綜上，本案事證明確，被告上開犯行
    洵堪認定，應依法論科。
三、論罪科刑：
  ㈠查被告駕車因有未注意車前狀況之過失，不慎肇事致被害人
    兒童鐘ＯＯ受傷後逃逸，又被告係成年人，被害人於案發時年
    僅9歲，被告肇事後曾下車在現場觀看，足認被告明知被害
    人為兒童，是核被告所為，係犯兒童及少年福利與權益保障
    法第112條第1項前段、刑法第185條之4第1項前段之成年人
    故意對兒童犯肇事致人傷害逃逸罪，並應依兒童及少年福利
    與權益保障法第112條第1項前段之規定，加重其刑。起訴意
    旨認被告係犯刑法第185條之4第1項前段之肇事致人傷害逃
    逸罪嫌，尚有未合，此部分業經公訴人當庭更正起訴法條為
    兒童及少年福利與權益保障法第112條第1項前段、刑法第18
    5條之4第1項前段，本院自毋庸變更起訴法條。
  ㈡被告前於107年間因竊盜案件，經本院以107年度嘉簡字第136
    8號判決判處有期徒刑2月確定，於108年3月16日執行完畢乙
    節，有臺灣高等法院被告前案紀錄表附卷可憑，則其於受有
    期徒刑執行完畢後，5年以內故意再犯本件有期徒刑以上之
    罪，為累犯。審酌其所犯前罪，與本案犯罪，均屬於故意犯
    罪類型，顯見前案有期徒刑執行並無顯著成效，其對於刑罰
    之反應力、自制力及守法意識顯然薄弱，參酌司法院釋字第
    775號解釋意旨，本院認本案加重最低本刑並無罪刑不相當
    之情形，爰依刑法第47條第1項之規定加重其刑。
  ㈢爰審酌被告於93年間亦曾因肇事逃逸之公共危險案件，經臺
    灣嘉義地方檢察署檢察官以93年度偵字第1398號為緩起訴處
    分（緩起訴期滿未經撤銷），有臺灣高等法院被告前案紀錄
    表在卷可稽，猶不知警惕，駕車肇事致被害人受傷後，未留
    在現場提供必要之救助及為其他適當措施，反逕自駕車離去
    ，危害公共安全，易使損害擴大，實屬不該，並考量其犯後
    坦承犯行，並與告訴人成立調解，有嘉義縣水上鄉調解委員
    會調解筆錄在卷可參（偵卷第31頁），兼衡被害人所受傷勢
    程度，及被告自述高職畢業之智識程度、離婚、無子女、從
    事清潔工、月收入約新臺幣15,000元之家庭經濟狀況（本院
    卷第60頁）等一切情狀，量處如主文所示之刑。
據上論斷，應依刑事訴訟法第273條之1第1項、第299條第1項前
段，兒童及少年福利與權益保障法第112條第1項前段，刑法第11
條、第185條之4第1項前段、第47條第1項，判決如主文。
本案經檢察官陳睿明提起公訴，檢察官楊麒嘉到庭執行職務。　
中　　華　　民　　國　　111 　年　　12　　月　　19　　日
                  刑事第八庭    法　官　孫偲綺
以上正本證明與原本無異。
如不服本判決應於收受判決後20日內向本院提出上訴書狀，並應
敘述具體理由；其未敘述上訴理由者，應於上訴期間屆滿後20日
內向本院補提理由書（均須按他造當事人之人數附繕本）「切勿
逕送上級法院」。告訴人或被害人如對於本判決不服者，應具備
理由請求檢察官上訴，其上訴期間之計算係以檢察官收受判決正
本之日期為準。
中　　華　　民　　國　　111 　年　　12　　月　　19　　日
                                書記官　陳佾澧
附錄本案論罪科刑法條：
中華民國刑法第185條之4
駕駛動力交通工具發生交通事故，致人傷害而逃逸者，處六月以
上五年以下有期徒刑；致人於死或重傷而逃逸者，處一年以上七
年以下有期徒刑。
犯前項之罪，駕駛人於發生交通事故致人死傷係無過失者，減輕
或免除其刑。
兒童及少年福利與權益保障法第112條第1項前段
成年人教唆、幫助或利用兒童及少年犯罪或與之共同實施犯罪或
故意對其犯罪者，加重其刑至二分之一。